臺北高等行政法院裁定
　　　　　　　　　　　　　　　　　　 93年度訴字第1360號
原　　　告　甲○○即富貴傳家企業社
被　　　告　財政部臺灣省北區國稅局
代　表　人　許虞哲（局長）
訴訟代理人　乙○○
上列當事人間因營利事業所得稅事件，原告不服財政部中華民國
93年3月1日台財訴字第0920078397號訴願決定，提起行政訴訟，
本院裁定如下：
    主  文
原告之訴駁回。
訴訟費用由原告負擔。
    理  由
一、本件起訴時被告之代表人為林吉昌，嗣於本件訴訟程序進行
    中變更為許虞哲，茲由其聲明承受訴訟，核無不合，應予准
    許，合先敘明。
二、按「原告之訴，有左列各款情形之一者，行政法院應以裁定
    駁回之。．．．十、起訴不合程式或不備其他要件者。」，
    行政訴訟法第107條第1項第10款定有明文。又按「當事人於
    終局判決後，不得就同一法律關係更行起訴，此為一事不再
    理之原則。違背此原則者，即為法所不許。」，行政法院（
    現改制為最高行政法院）著有44年判字第44號判例可資參照
    。
三、本件原告82年度營利事業所得稅結算申報，原列報全年所得
    額為虧損新台幣（下同）1,898,825元，被告初查以其帳載
    凌亂無法勾稽查核，乃依同業利潤標準核定全年所得額為
    3,722,587元。嗣依原告申請，更正全年所得額為3,449,285
    元，並重行繕掣稅額繳款書，限繳日期為84年9月30日，依
    稅捐稽徵法第35條第1項第1款規定，核計其申請復查期間為
    至84年10月30日（復查決定誤載為84年10月29日）屆滿，惟
    原告遲至84年11月21日始申請復查，已逾法條規定申請復查
    之30日不變期間，程序即有未合，遭被告於85年1月25日以
    北區國稅法第00000000號復查決定予以駁回。原告不服，循
    序提起一再訴願及行政訴訟（包含再審），遞遭訴願決定、
    再訴願決定及行政法院分別予以駁回。迨89年2月17日，原
    告以繳納期限展延至84年12月25日之補發催繳繳款書影本1
    份為由，向被告陳情略以系爭營利事業所得稅核定稅額繳款
    書繳納期限（84年9月30日）有誤等語。被告遂另就實體部
    分重為審理結果，以原告帳載混亂，且未再送回於89年12月
    21 日領回重行整理之帳證供核，仍予以維持原核定，並作
    成更正通知單於90年8月間送達原告。原告仍不服，申經復
    查結果，未獲准變更，提起訴願，亦遭決定駁回，遂向本院
    提起行政訴訟。
四、經查本件原告82年度營利事業所得稅事件，不服被告所為核
    定，申經復查結果，未獲准變更，原告仍不服，循序提起行
    政爭訟及訴訟，經行政法院於86年1月23日以86年度裁字第
    128號裁定駁回原告之訴確定在案，原告就上開裁定復於86
    年間聲請再審，經行政法院以86年度裁字第701號裁定予以
    駁回，有上開裁定正本影本等在卷可佐，並為原告所不爭，
    是本件業經原告循行政訴訟途徑救濟並經裁定確定在案，堪
    以認定，則原告自不得再事爭執，亦不得就同一法律關係更
    行起訴，毋庸置疑。至原告所稱系爭營利事業所得稅核定稅
    額繳款書繳納期限有誤一節，經查該催繳繳款書係在84年12
    月25日補發，其爭執既係在行政法院86年度裁字第128號審
    理終結裁定之前，自為該案件裁定效力所及，併予述明。是
    原告對同一訴訟標的提出陳情，被告不察，竟重為處分，已
    有違誤，原告復重行申請復查及提起訴願，顯屬對已經裁定
    確定之事件重啟行政爭訟，自為法所不許，被告及訴願決定
    機關未予究明，竟均就實體為審查，亦均可議，惟因該等處
    分、復查決定及訴願決定仍為前揭確定裁定效力所及，自始
    即不生效力，故無庸予以撤銷。從而原告對已確定之同一事
    件重行提起行政爭訟，係就已確定之法律關係再事爭執，有
    違一事不再理原則，程序有所不合，揆之首揭判例，本應予
    以駁回，乃原告竟對之復行提起行政訴訟，顯非合法，應予
    駁回。又本件訴訟因不合法既經駁回，其實體上之主張即無
    庸審酌論究，附此陳明。
五、依行政訴訟法第107條第1項第10款、第104條、民事訴訟法
    第95條、第78條，裁定如主文。
中　　華　　民　　國　　94　　年　 　5　　月　 30  　 日
                  第二庭審判長法    官  鄭忠仁
                              法    官  蕭忠仁
                              法    官  林育如
上為正本係照原本作成。
如不服本裁定，應於送達後10日內向本院提出抗告狀（須按他造
人數附繕本）。
中　　華　　民　　國　　94　　年　 　5　　月　 30  　 日
      　　　　　　　　　　　　書 記 官　林惠堉
